臺灣高等法院刑事判決　　　　　　　　95年度上訴字第4246號
上　訴　人
即　被　告　甲○○
　　　　　　　　　　（現另案於臺灣臺北監獄臺北分監執行）
選任辯護人　李耀馨　律師
上列上訴人因違反毒品危害防制條例案件，不服臺灣板橋地方法
院94年度訴字第1184號，中華民國95年10月5日第一審判決（起
訴案號：臺灣板橋地方法院檢察署94年度偵字第1543號），提起
上訴，本院判決如下：
    主  文
上訴駁回。
    事  實
一、甲○○前曾違反麻醉藥品管理條例罪與毒品危害防制條例罪
    等前科多次，其中於民國90年9月間，非法施用第二級毒品
    ，經原審以90年易字第3405號判處有期徒刑7月確定；又於
    90年11月間，另犯施用第一級毒品，經原審以91年度訴字第
    33 3號判處有期徒刑8月確定。二罪經原審裁定定執行刑，
    為有期徒刑1年2月，經執行於92年9月20日縮刑期滿，執行
    完畢。
二、甲○○明知安非他命為毒品危害防制條例第2條所規定之第
    二級毒品，不得販賣或持有，竟在台北縣三峽鎮○○路某電
    動玩具店內，向姓名年籍不詳之綽號「阿狗」之成年男子，
    以每0.5公克新台幣（下同）1千元之代價購入不詳數量之第
    二級毒品安非他命，以供自己施用而持有（涉犯施用第一級
    毒品海洛因、第二級毒品安非他命罪犯行部分，業經原審於
    94 年6月28日以94年度訴字第975號判處有期徒刑1年確定）
    。
三、嗣於94年1月10日17時50分許，經警持搜索票，在臺北縣板
    橋市○○○路○段123巷3號626室，查獲綽號「黑點」吳典其
    （按經觀察勒戒後，認無繼續施用毒品之傾向，由檢察官以
    94 年度毒偵字第291號為不起訴處分）涉嫌施用第二級毒品
    安非他命，經警追問吳典其之毒品來源，經警告知吳典其如
    供出販售其毒品之來源者，可給予減刑。隨後，由無購買毒
    品安非他命真意之吳典其於94年1月10日晚間10時38分56秒
    ，在台北縣三峽鎮以其持有之0000000000號行動電話，聯絡
    綽號「鴻銘」之甲○○所持有使用之0000000000號行動電話
    （聲請人為甲○○之姊唐美娟；使用易通卡），表示欲購買
    2 千元之第二級安非他命（通話結束時間94年1月10日晚間
    10 時39分39秒）（同日晚間11時10分41秒吳典其亦有與甲
    ○○通行動電話，結束時間94年1月10日晚間11時11分40秒
    ；同日晚間11時20分11秒甲○○與吳典其通行動電話，結束
    時間94年1月10日晚間11時23分45秒），雙方並約在臺北縣
    三峽鎮○○路上之三峽國中前進行毒品交易。
四、甲○○接聽吳典其前開行動電話後，即更易原持有之意思，
    萌生意圖營利為販賣之意思，乃基於販賣第二級毒品安非他
    命之故意，乃依約於94年1月10日晚間11時30分許駕駛其深
    藍色自小客車至三峽鎮○○路上之三峽國中前，欲將2千元
    之第二級安非他命出售與吳典其，甲○○抵達三峽國中門前
    方之同時，吳典其向警指認甫自深藍色自小客車下車之甲○
    ○後，經警上前盤查甲○○，當場逮捕甲○○，並當場自甲
    ○○手上查獲扣得第二級安非他命2包（編號1：1包驗前毛
    重0.71公克，扣除包裝袋重0.24公克，淨重0. 47公克，取
    樣0.07公克，驗餘淨重0.4公克；編號2：1包驗前毛重1.31
    公克，扣除包裝袋重0.36公克，淨重0.95公克，取樣0.08公
    克，驗餘淨重0.87公克；合計共淨重1.27公克；另含甲○○
    所有供販賣第二級毒品安非他命之上開包裝袋2個），及甲
    ○○使用之0000000000號行動電話1支；另經警自甲○○所
    駕駛深藍色自小客車駕駛座底下查獲與本案販賣第二級毒品
    安非他命無直接關聯之分裝袋16個、橡皮管1條及現款2萬零
    6百元。致甲○○未及將2千元之第二級毒品安非他命販賣與
    吳典其而未遂。
五、案經臺北縣政府警察局海山分局報請臺灣板橋地方法院檢察
    署檢察官偵查起訴。
    理  由
一、訊據上訴人即被告甲○○固承認於94年1月10日晚間11時30
    分許，在三峽國中前，為警查獲攜帶前開第二級毒品安非他
    命2包等情，惟矢口否認有販賣安非他命之犯行；並辯稱：
    其於93年12月中旬曾向吳典其借5千元，後來未償還，也
    未接聽吳典其電話，故吳典其懷恨在心；94年1月10日當天
    ，吳典其打電話向其本人催討，說要2千元；當時心想是欠
    吳典其5千元，怎麼要2千元；在電話中約在三峽國中前見面
    。後來於到達三峽國中時，吳典其帶警察抓我，說是我販賣
    安非他命給他（吳典其）；實際上，我並未販賣毒品給吳典
    其，當時是要去還吳典其欠款，並非到現場交易毒品。被
    查獲之安非他命，供自己施用的，是於94年1月10日晚上6、
    7點在三峽鎮○○路「神爺」電動玩具店向一位綽號「阿狗
    」的3、40歲男子所購買。另外被查獲的分裝袋，是其自己
    要分裝施用毒品安非他命之用。被查獲之金錢，乃當時剛
    好向嫂嫂借2萬元，除要返還吳典其5千元外，其餘是要繳機
    車的分期款云云。
二、經查：
１、證人吳典其於偵查中證稱：「（為何願意供出……甲○○…
    ？）因為我希望我和我女友能被減輕其刑，所以願意供出來
    。」、「（與甲○○有無債務往來？）那是唐（鴻銘）亂講
    的，因為唐（鴻銘）要我不要說他有在賣毒品。」等語綦詳
    （偵查卷第40頁、41頁）；復於95年9月12日原審審理時證
    稱：「（是否認識在庭的證人鄭錦村？）認識。」、「（證
    人鄭錦村是否曾經向你說他的表弟甲○○欠錢，要跟你借5
    千元？）沒有。」、「（被告有無跟你借過5千元？）被告
    有直接跟我說過借錢的事情，但鄭錦村沒有跟我提過被告要
    向我借錢這件事情，被告有開口向我借過5千元，但是我並
    沒有借錢給被告。」、「（為何證人鄭錦村說因為被告欠錢
    ，鄭錦村介紹被告向你借錢，是否有這件事情？）我不知道
    。」，「（為何被告剛才又在本院供稱，他有跟你借過5千
    元？）我不知道。」、「（被告是否確實有向你借過5千元
    ？）被告有提起過，但是我沒有借錢給被告。」等語明確在
    卷（原審卷第183頁至第186頁）。由證人吳典其之證言，可
    知吳典其係為減輕自己刑責，而供出被告，並配合警方之查
    緝而約出被告，證人吳典其與被告之間，並無任何債務糾紛
    存在。
２、另證人即查獲本案被告之警員顏銀松，於95年4月4日原審審
    理時證稱：「（請描述當天查獲的經過？）當時是查獲綽號
    『黑點』，就是剛才在庭的證人吳典其，我們是跟吳典其說
    毒品是跟誰購買的，可以減輕其刑，吳典其當時有供出三位
    ，其中有一位是被告，當時我們是約在三峽國中旁邊，我們
    將被告盤查的時候，查獲毒品1、2包，量不是很大。」、「
    （吳典其打電話給被告的時候，你有無在場？）當時我們是
    協辦，連我在場總共有8個人，兩個小組，吳典其打電話的
    時候，我應該有在場，當時有分兩部車。」、「（吳典其打
    電話給被告的談話內容為何？）要跟被告拿東西。」、「（
    要拿什麼？）應該說要拿東西，就知道是什麼東西，還有說
    到價格的問題，這是被告與吳典其之間的默契。」、「（當
    時吳典其打電話給被告的時候，談到的價格為何？）是1千
    元、2千元左右。」、「（當時吳典其打電話給被告的時候
    ，有無提到5千元的事情？）沒有提到5千元，印象中有提到
    一小包，1千元或2千元。」、「（吳典其在警訊中所為的陳
    述是否出於自由意識？）是的。因為我們都是開放的空間，
    而且有錄音。」、「我們當初在三峽國中附近查獲被告的時
    後，被告是將兩包安非他命握在手裡，並不是放在車上或身
    上，可見被告的確有要交易毒品的意思。」等語明確（見原
    審卷第115頁、116頁、118頁）。由證人顏銀松之證述，可
    知被告與吳典其談妥價錢，攜帶毒品赴約，下車時手中已經
    持有毒品準備交易。
３、被告雖辯稱：案發當日前往三峽國中，係為返還所欠吳典其
    借款5千元云云。惟證人吳典其業已於原審95年9月12日審理
    時明確證稱，並未借給被告5千元等語，已如前述。衡諸經
    驗法則，被告於案發為警查獲當時，如係僅要還錢給證人吳
    典其，何需隨身攜帶毒品安非他命2小包，使自己處於隨時
    遭警方查獲持有物品之風險；何況被告所攜帶之安非他命數
    量，亦與證人吳典其所稱欲購買之毒品種類、金額、數量相
    符，再依證人顏銀松所言，被告下車時將兩包安非他命握在
    手裡，並不是放在車上或身上，可見被告的確有要交易毒品
    的意思。被告辯稱其於案發當時到三峽國中是為返還所欠吳
    典其借款5千元一節，顯然不實。
４、證人吳典其係94年1月10日17時50分許，經警持搜索票在臺
    北縣板橋市○○○路○段123巷3號626室，搜索查獲其涉犯施
    用第二級毒品安非他命，並扣得有00000000 00號行動電話1
    支，隨後證人吳典其於經警查獲當時，同意主動供出有販賣
    其毒品安非他命綽號「鴻銘」之男子，而以其持用之000000
    0000號行動電話撥打給綽號「鴻銘」所用之0000 000000號
    行動電話，表示欲購買2千元之安非他命，並約在三峽國中
    交易；嗣於94年1月10日23時30分許，經證人吳典其帶同警
    員顏銀松等人在三峽國中前，查獲駕駛深藍色自小客車之綽
    號「鴻銘」男子即被告，並自被告身上扣得毒品安非他命2
    小包，繼續在車上查獲分裝袋16個、橡皮管1條、2 萬零6百
    元及0000000000號行動電話1支等情，此業據證人吳典其供
    述無訛（偵查卷第10頁、11頁、第14頁）。被告於警詢亦供
    稱其於案發當時，經警查獲所用之0000000000號行動電話，
    於為警查獲之前有以0000000000號行動電話，與綽號「黑點
    」之吳典其所持用之0000000000號行動電話互相聯絡等語在
    卷（偵查卷第5頁、第6頁）。可見被告於被警查獲當日之前
    確有以所持用之0000000000號行動電話，與綽號「黑點」之
    證人吳典其所持用之0000000000號行動電話聯絡通話，至為
    明顯。
５、證人吳典其所持有使用之0000000000號行動電話，聲請租用
    人係許永祥，有遠傳電信股份有限公司行動電話基本資料在
    卷足憑（原審卷第16頁、第18頁、第160頁、161頁）；而被
    告所使用之0000000000號行動電話，聲請租用人為被告之姊
    唐美娟，使用易通卡一節，此亦有和信電訊股份有限公司行
    動電話基本資料與臺灣臺北監獄臺北分監函附臺灣臺北看守
    所接見明細表各1紙在卷可資佐證（原審卷第158頁、154頁
    、155頁）。參以證人吳典其在94年1月10日22時38分56秒，
    以門號0000000000行動電話撥打被告使用之行動電話，表示
    欲購買第二級毒品安非他命，並約被告在三峽鎮○○路三峽
    國中前見面交易，至同（10）日22時39分39秒結束通話時間
    （同日晚間11時10分41秒吳典其亦有與被告通行動電話，結
    束時間94年1月10日晚間11時11分40秒；同日晚間11時20分
    11秒被告亦有與吳典其通行動電話，結束時間94年1月10日
    晚間11時23分45秒），被告即於同（10）日23時30分許，攜
    帶安非他命2包到達約定地點，隨後經證人吳典其帶同警員
    顏銀松等人，在三峽國中校門前，查獲駕駛深藍色自小客車
    之被告，及查獲安非他命2包等情，已如前述；並有證人吳
    典其所使用門號0000000000行動電話，與被告甲○○所持有
    使用門號0000000000行動電話之遠傳雙向通話紀錄1紙在卷
    可稽（原審卷第19頁）。且被告於本院審理中供稱：「（當
    時為）電信工程學徒，每天五、六百元。」、「我不是常吸
    ，一、二天吸食一次。」、「那天白天有吸。」、「（平日
    在何處吸食？）在家裡。」、「因為白天（在桃園）向人家
    買。」（見本院審判筆錄）。被告之前在原審供述在三峽鎮
    ○○路購買得毒品，此次於本院則供稱在桃園購得，供詞反
    覆。由被告以上供述，被告平常在家裡施用毒品，白天已經
    施用過毒品，則被告當無再攜帶毒品外出之理，何況又攜帶
    2包。由此，足認被告確有攜帶前開2包安非他命欲出售予證
    人吳典其至明。
６、警方自被告手上所查扣之2包晶體，經予以編號1、2；經送
    鑑驗，結果，均含有第二級毒品甲基安非他命成分，鑑驗證
    物編號1：1包驗前毛重0.71公克，扣除包裝袋重0.24公克，
    淨重0.47公克，取樣0.07公克，驗餘淨重0.4公克；編號2：
    1 包驗前毛重1.31公克，扣除包裝袋重0.36公克，淨重0.95
    公克，取樣0.08公克，驗餘淨重0.87公克；合計共淨重1.27
    公克。此有內政部警政署刑事警察局94年3月31日刑鑑字第
    0940024188鑑定書與同局95年8月21日刑鑑字第0950118193
    號函在卷足證（見原審卷第65頁、167頁）。
７、又證人吳典其於95年4月4日原審審理時雖證稱：有借給被告
    5千元，因經警查獲施用毒品犯行後，警察要其供出藥頭，
    後來因其想到被告有借5千元款項未還，又找不到被告，故
    氣憤才向警察說被告有在販賣毒品，才打電話向被告索討借
    款，被告也答應，故與被告約在三峽國中見面，所以帶警察
    去三峽國中找被告，當時約被告在三峽國中見面時，並不知
    被告身上帶有安非他命。向警察說被告有在販賣安非他命，
    其實是亂講的。其於檢察官偵查時，雖有具結證稱有向被告
    購買毒品安非他命，與被告沒有債務關係，警詢所述實在，
    是因為警察要我將被告咬死；其實我與被告約在三峽國中，
    是要向被告拿回所欠的款項5千元，並沒有要向被告買安非
    他命云云（見原審卷第99頁至第114頁）。惟證人顏銀松於
    同（4）日在原審作前開證言後，證人吳典其在結束庭訊還
    候審室時，途中向原審提解之法警陳鴻程要求轉請向法官報
    告，表示與被告認識很久，故於法庭作證時，因被告同時在
    庭，故不好意思講出實情，才證述：被告有借5千元，在三
    峽國中並非要向被告購買毒品等；均係不實證言。因而，證
    人吳典其遂請求原審法官單獨訊問；且因證人吳典其不會寫
    字，委請法警陳鴻程書寫：「報告審判長，吳典其要我傳話
    其在庭上所述為不確實，希望能單獨傳喚」等語之字條等情
    。此情，除據證人吳典其於同（4）日在原審審理中證述明
    確外，復經證人即原審法警陳鴻程於原審審理時證述屬實；
    並有證人陳鴻程所書立提出於原審之上開字條1張在卷可證
    （見原審卷第119頁、120頁、121頁、132頁）。隨後，證人
    吳典其於同（4）日在原審審理則證稱：「（為何剛才問你
    時，你回答你在警、偵訊中跟被告購買毒品安非他命，這個
    事情是不實在的，是警察叫你釣魚你才這麼說的，與你剛才
    所言不符？）事實上，我有要跟被告買毒品安非他命，是被
    告叫我不要咬他，我才說謊，我才說警、偵訊中所言不實。
    」，「（本院【即原審】剛才問你，在本院【即原審】作證
    所言是否實在，你又說實在？）因為今日與被告提訊時，被
    告在囚車上，一直叫我不要咬他，要幫他脫罪，所以我今天
    早上開庭才會亂講，是因為庭訊隔離的時候，我出去有跟法
    警聊天，法警跟我說如果亂講話的話，做偽證可能會被判7
    年，我想說如果被告被判無罪沒事的話，我反而有事，這樣
    不太對，因為我不會寫字，所以我有請求法警寫紙條跟庭上
    報告，我想要說實話，給我重新表達的機會，我希望不要跟
    被告一起開庭，因為被告是我的朋友，所以我不想在他面前
    陳述不利於他的證詞。」、（94年1月10日晚上11點30分，
    你是否確實有跟被告約在三峽國中前面，要跟被告購買毒品
    ？）是的。」、「（當時是何人約的？）是我約被告的，我
    說我要跟被告拿2千元的安非他命。」、「（為何你會約被
    告說要拿2千元的安非他命？）因為我被抓，警察就說叫我
    供出上游，我就想到被告，我就打電話給被告，說我要跟他
    拿2千元的安非他命，問他有沒有。」、「（這張有寫『報
    告審判長，吳典其要我傳話，在庭上所述為不確實，希望能
    單獨傳喚』等語的字條，是否是你寫的？）是我請今日在庭
    的法警幫我寫的，因為我不會寫字。」、「（你剛才說1千
    元買零點3公克，為何2千元買多少忘記了？）因為價格、重
    量不一定。」、「（為何不據實陳述？）應訊當時我只記得
    一次，因為我現在想開了，沒有必要幫被告隱瞞，如果，今
    天我幫被告脫罪，被告沒事，我有事，不值得。」、「因為
    …，被告被抓當天，我也確實是要跟被告買毒品，…，」、
    「（你現在的意思是說你在警、偵訊中所言都實在？）實在
    。」、「我確實有跟被告買過安非他命。」，「（你現在是
    否要陷害被告？）我現在在庭上所為的證述都是事實。」、
    「（你在查獲當天到底是如何跟被告約定的？）我問被告那
    邊有沒有東西（安非他命），我要跟被告買2千元，看他有
    沒有東西（安非他命），本來是約在三峽海霸船那邊，結果
    等不到人，後來又跟被告約在三峽國中。」、「（到底被告
    跟被告的表哥鄭錦村有無跟你借過錢？）沒有。」、「（你
    在警、偵訊中所言的證述，都稱被告有販賣毒品安非他命，
    是否實在？）均實在。」、「（是否因為了要交保，才誣陷
    被告？）不是，確實有這件事。」、「（你作證說向被告購
    買毒品安非他命，證言是否實在？）實在。」等語明確（見
    原審卷第118頁至第127頁）。由證人吳典其於原審之上開證
    述說明以觀，可知證人吳典其前開證稱有借被告5千元，被
    告並未販賣毒品，其於案發當日約被告至三峽國中門前，是
    要向被告拿所欠的5千元，並非向被告買安非他命，是警察
    要其咬被告，說有向被告買安非他命一節，因係被告與證人
    與證人吳典其同時提訊時，被告要求證人吳典其幫被告脫罪
    ，故證人吳典其才故作有利於被告之上開不實證述，從而證
    人吳典其上揭為被告脫罪所作迴護於被告之不實證述，自不
    足採，併予敘明。本院審理中，被告聲請再詰問證人吳典其
    ，本院認無必要，業已當庭駁回其聲請，附此敘明。
８、證人鄭錦村於94年9月12日於原審審理時，雖到庭作證，先
    證稱：「當時被告（指甲○○）向我借錢，剛好我沒有上班
    ，我沒有錢可以借給被告，我就向被告說可以找『黑點』（
    指吳典其），至於被告有無向『黑點』借錢，我不知道，…
    。」，「事後被告去找『黑點』借錢，我不清楚，是被告自
    己跟『黑點』聯絡的，是事後被告跟我說他有向『黑點』借
    5 千元。」等語觀之（見原審卷第174頁、175頁），被告有
    無向吳典其借錢，依證人鄭錦村所證述之上開內容觀之，證
    人鄭錦村僅泛稱被告原先要向其（鄭錦村）借款，因其沒錢
    ，故告知被告可向吳典其借錢，事後亦有聽被告表示有向吳
    典其借到錢云云，然證人鄭錦村畢竟未於被告向吳典其借錢
    當時在場，而親自見聞被告向吳典其借款之情形，故證人鄭
    錦村之上開證詞內容應屬傳聞證據，難以認定被告有向證人
    吳典其借款情事。再者，證人吳典其於95年4月4日、9月12
    日在原審審理時，已明確證稱，被告與其表哥鄭錦村並未向
    其本人借錢等語在卷，已如前述（見原審卷第125頁；第183
    頁至第184頁）。何況本件自案發後，迄至證人鄭錦村至原
    審到庭作證時止，業已經歷1年9月有餘，而證人鄭錦村竟對
    被告向其隨口提起之向吳典其借款金額5千元一事知悉甚詳
    ，然證人鄭錦村就被告向吳典其借款之地點、付款方式等情
    節，則與被告本人於95年4月4日在原審之供述情節，兩者差
    異極大（見原審卷第105頁、106頁），足認證人鄭錦村原審
    審理中之證言，顯係為迴護被告之詞，委不足採。
９、被告雖另辯稱：本案係證人吳典其與警察配合，引誘其犯罪
    ，陷害其本人，因警方以陷害教唆之方式，引誘被告犯罪，
    故不應以扣案之安非他命等充作不利於被告之證據云云。惟
    按司法警察（官）對於自始即有犯罪故意之行為人，因達成
    犯罪調查目的之必要，佈設機會，與之對合，藉以蒐集證據
    ，且不違背法定程序者，自為法之所許。此與對於原無犯罪
    故意之人，而以引誘、教唆等違法手段，設局誘陷，引發其
    犯意，致蹈陷犯罪者，因有害於公平正義，亦顯然違反人權
    之保障，其因此所取得之證據並無容許性之情形不同。被告
    因持有超過使用目的之安非他命，欲售賣安非他命予吳典其
    ，經警方查獲吳典其後，再由吳典其配合警方辦案，以行動
    電話與被告約定購買安非他命，有其事實，則被告顯然有售
    賣安非他命之故意，警方僅因達成犯罪調查目的之必要，由
    吳典其出面以行動電話向被告表示要購買安非他命，藉以蒐
    集證據，復無其他違反法定程序之情形，自得採為不利於被
    告之認定，殊無上訴意旨所稱採證違誤之可言（最高法院93
    年度台上字第1704號判決參照）。被告不能援引「陷害教唆
    」主張免責。然其犯罪行為，因購買者即吳典其並無購買真
    意，事實上不能真正完成買賣，因此販賣者已著手交付毒品
    行為時，即應論以販賣未遂罪（最高法院89年台上字第3434
    號判決、91年台上字第3443號判決要旨參照）。既然被告於
    警查獲前，疑有販售毒品予證人吳典其之行為存在，警察乃
    利用機會加以誘捕，對於被告仍係出於販賣毒品之本意而與
    吳典其交易，並不生何影響，從誘捕毒品之數量、購買之價
    格等觀察，本件警員偵查之手段，尚無不當，難謂被告為警
    查獲之該次毒品販賣犯行，係出於警察以不當引誘創造犯意
    ，此部分應屬合法「提供機會型」之「誘捕偵查」。被告指
    稱：證人吳典其與警察配合，引誘其犯罪，是陷害教唆，故
    屬違法，所取得的證據，均無證據能力云云，均有誤會，均
    不足取。
１０、綜上，被告所辯，案發當時係要拿5千元返還之前向證人吳
    典其所借之借款云云，無非飾卸之詞，委不足採。此外，復
    有被告自願受搜索同意書、搜索扣押筆錄、扣押物品目錄表
    、94年保管字第204號贓證物品清單（含其中被告經警扣得
    之0000000000號行動電話1支）各在卷足憑（偵查卷第17頁
    至第21頁；原審卷第31頁）。本件事證明確，被告販賣毒品
    安非他命未遂之犯行，應堪認定。
三、查安非他命，係屬毒品危害防制條例第2條第2項第2款所定
    之第二級毒品，又屬政府主管機關查緝之違禁物品，對於施
    用或販賣毒品者而言，無不花費金錢尋找藥頭或不法管道以
    取得毒品來源，故該毒品安非他命之取得可謂極為不易。而
    被告於警詢、偵查中亦供稱其經警查獲之毒品安非他命係向
    別的藥頭買來的（偵查卷第6頁、第41頁）；而被告與證人
    吳典其並非至親好友，前開安非他命之購買取得極為不易，
    故證人吳典其要向被告購買2千元之安非他命時，而當被告
    欲將安非他命出售與證人吳典其之際，衡情被告若無營利之
    意圖，殊無平白無故，不賺取分文，以原價出售與證人吳典
    其，而甘冒被警查獲處法之風險。由上述可知，本案被告所
    出售與證人吳典其之前開2千元安非他命，顯然有意圖營利
    之主觀犯意至明。查被告已著手實施販賣第二級毒品安非他
    命之構成要件行為，僅因吳典其當次行為並無實際購買安非
    他命之真意，且於甫到達三峽國中門前尚未交付毒品之際，
    即為警查獲，而未能完成買賣毒品安非他命之交易。核被告
    所為，應依毒品危害防制條例第4條第6項、第2項論以販賣
    第二級毒品未遂罪（最高法院85年3月12日85年度第四次刑
    事庭會議決議參照）。被告所為未達既遂之狀態，依法減輕
    其刑。被告持有第二級毒品安非他命之低度行為，為販賣第
    二級毒品之高度刑為所吸收，不另論罪。查被告有如事實欄
    一所述之犯罪科刑執行情形，此有本院被告前案紀錄表足憑
    ；其於有期徒刑執行完畢後，於5年內再犯本件有期徒刑以
    上之本罪，依修正前後刑法，均應論以累犯，並就法定本刑
    有期徒刑、罰金刑部分加重其刑，無期徒刑部分，則依法不
    得加重。以上有減輕、有加重，依法先加重後減輕之。
四、原審以被告罪證明確，適用毒品危害防制條例第4條第6項、
    第2項，刑法第2條第1項前段、修正前刑法第11條前段、第
    26條、第47條；並審酌被告有如事實欄第一段所述之多次毒
    品罪前科，仍不知悔改，再犯本罪之動機、犯罪手段、本次
    販賣毒品安非他命數量只有2小包（驗餘共淨重1點27公克）
    ，被告否認犯行，欠缺悔意等一切情狀，判決處被告有期徒
    刑5年；並以查獲扣案如事實欄第二段所述之第二級安非他
    命2包（編號1：1包驗前毛重0.71公克，扣除包裝袋重0.24
    公克，淨重0.47公克，取樣0.07公克，驗餘淨重0.4公克；
    編號2：1包驗前毛重1.31公克，扣除包裝袋重0.36公克，淨
    重0.95公克，取樣0.08公克，驗餘淨重0.87公克；合計共淨
    重1.27公克），係毒品，依毒品危害防制條例第18條第1項
    前段規定，均宣告沒收銷燬；又上開裝第二級安非他命之包
    裝袋2個，因可以與毒品安非他命分離，係被告所有供販賣
    第二級毒品安非他命所用之物，依同條例第19 條第1項規定
    均宣告沒收。至如事實欄第四段所扣得之被告使用之
    0000000000號行動電話1支，因該行動電話之聲請人為被告
    之姊唐美娟，非屬被告所有，故不宣告沒收。另警方自被告
    所駕駛深藍色自小客車駕駛座底下查獲之分裝袋16 個、橡
    皮管1條及現款2萬零6百元等物，因均與本案被告販賣第二
    級毒品安非他命無直接關聯，不予宣告沒收。其認事用法並
    無不合，量刑亦屬適當。被告上訴意旨仍執前詞否認犯罪，
    而指摘原判決不當，為無理由，應予駁回。
據上論斷，應依刑事訴訟法第368條，判決如主文。
本案經檢察官鄭銘謙到庭執行職務。
中　　華　　民　　國　　96　　年　　1 　　月　　3 　　日
　　　　　　　　　刑事第十三庭  審判長法　官  曾  德  水
　　　　　　　　　　　　　　　    　　法　官  林  婷  立
　　　　　　　 　 　　　　　　　　　　法　官  王  炳  梁
以上正本證明與原本無異。
如不服本判決，應於收受送達後十日內向本院提出上訴書狀，其
未敘述上訴之理由者並得於提起上訴後十日內向本院補提理由書
（均須按他造當事人之人數附繕本）。
                                      書記官  廖  逸  柔
中　　華　　民　　國　　96　　年　　1 　　月　　4 　　日
附錄：本案論罪科刑法條全文
毒品危害防制條例第4條：
製造、運輸、販賣第一級毒品者，處死刑或無期徒刑；處無期徒
刑者，得併科新臺幣1千萬元以下罰金。
製造、運輸、販賣第二級毒品者，處無期徒刑或7年以上有期徒
刑，得併科新臺幣7百萬元以下罰金。
製造、運輸、販賣第三級毒品者，處5年以上有期徒刑，得併科
新臺幣5百萬元以下罰金。
製造、運輸、販賣第四級毒品者，處3年以上10年以下有期徒刑
，得併科新臺幣3百萬元以下罰金。
製造、運輸、販賣專供製造或施用毒品之器具者，處1年以上7年
以下有期徒刑，得併科新臺幣1百萬元以下罰金。
前5項之未遂犯罰之。
